臺灣高等法院臺中分院刑事附帶民事訴訟判決
原　　　　告　乙○○
　　　　　　　丙○○○
　　　　　　　丁○○
　　　　　　　王麗芬
　　　　　　　己○○
　　　　　　　庚○○
　　　　　　　辛○○
　　　　　　　壬○○
　　　　　　　癸○○
　　　　　　　子○
　　　　　　　丑○○
　　　　　　　寅○○
　　　　　　　　　　　　號
　　　　　　　卯○○
　　　　　　　巳○○
　　　　　　　　　　　　4樓
　　　　　　　午○○
　　　　　　　　　　　　號
　　　　　　　未○○
　　　　　　　申○○
　　　　　　　　　　　　樓
　　　　　　　酉○○
　　　　　　　戌○○
　　　　　　　亥○○
　　　　　　　天○○
　　　　　　　宇○○
　　　　　　　宙○○
　　　　　　　玄○○
　　　　　　　黃○○
　　　　　　　Ａ○○
　　　　　　　Ｂ○○
　　　　　　　Ｅ○○
　　　　　　　Ｆ○○
　　　　　　　Ｇ○○
　　　　　　　Ｈ○○
　　　　　　　　　　　　號4樓.
　　　　　　　Ｊ○○
　　　　　　　　　　　　號
　　　　　　　Ｋ○○
　　　　　　　Ｌ○○
　　　　　　　Ｍ○○
　　　　　　　Ｎ○○
　　　　　　　Ｏ○○
　　　　　　　Ｐ○○
　　　　　　　Ｑ○○
　　　　　　　Ｒ○○
　　　　　　　Ｓ○○
　　　　　　　　　　　　號
　　　　 　 　Ｔ○○
　　　　　　　Ｖ○○
　　　　　　　Ｘ○○
　　　　　　　Ｙ○○
　　　　　　　Ｚ○○
　　　　　　　ａ○○
　　　　　　　　　　　　3號
　　　　　　　ｂ○○
　　　　　　　ｄ○○
　　　　　　　ｅ○○
　　　　　　　　　　　　9號
　　　　　　　ｆ○○
　　　　　　　ｈ○○
　　　　　　　ｉ○○
　　　　　　　　　　　　3巷3.
　　　　　　　ｊ○○
　　　　　　　ｋ○○
　　　　　　　ｌ○○
　　　　　　　ｍ○○
　　　　　　　ｐ○○
　　　　　　　ｑ○○
　　　　　　　ｒ○○
　　　　　　　ｓ○○
　　　　　　　ｔ○○
　　　　　　　甲○○
　　　　　　　ｕ○○
　　　　　　　ｖ○○
　　　　　　　ｗ○○
　　　　　　　Ｃ○○○
　　　　　　　ｘ○○
　　　　　　　ｙ○○
　　　　　　　ｚ○○
　　　　　　　甲甲○○
　　　　　　　甲乙○
　　　　　　　甲丙○
　　　　　　　甲丁○
　　　　　　　甲戊○
　　　　　　　甲己○
　　　　　　　甲庚○
　　　　　　　　　　　　號
　　　　　　　甲辛○
　　　　　　　甲壬○
　　　　　　　　　　　　1
　　　　　　　甲癸○○
　　　　　　　甲子○
　　　　　　　甲丑○
　　　　　　　甲寅○
　　　　　　　甲卯○○
　　　　　　　甲巳○
　　　　　　　甲未○
　　　　　　　甲申○
　　　　　　　甲亥○
　　　　　　　　　　　　號
　　　　 　 　甲地○
　　　　　　　甲宙○
　　　　　　　甲Ｄ○○
　　　　　　　甲玄○
　　　　　　　甲黃○
　　　　　　　甲Ａ○
　　　　　　　甲Ｂ○
　　　　　　　甲Ｃ○
　　　　　　　甲Ｅ○
　　　　　　　甲Ｆ○蘇亭云）.
　　　　　　　甲Ｇ○顧倇萍）.
　　　　　　　甲辰○
　　　　　　　甲天○
　　　　　　　ｇ○○
　　　　　　　　　　　　2樓
兼上列102人
共　　　 同
訴訟 代理人　 Ｄ○○　　住台北市南港區○○○路○段12巷57弄
被　　　 告 　ｏ○○　　住台.
　　　　　　　ｎ○○　　住台中.
　　　　　　　甲午○　　住台中.
　　　　　　　ｃ○○　　住南投.
 　　　　 　　地○○　　住彰.
　　　　　　　戊○○　　住南投.
　 　　　 　　辰○○　　住南.
　　　　　　　甲宇○　　住屏東.
　　 　　 　　張啟朗　　住台.
　　　　　　　Ｉ○○　　住台北市○○區○○街39號2樓
　　　 　 　　Ｕ○○　　住台.
　　　 　 　　甲戌○　　住台北縣汐止市○○街215巷2弄19號
　　　 　 　　彰化商業銀行
　　　　　　　　　　　　設台中.
法定 代理人　 Ｗ○○　　住台.
再審　被告　　保証責任臺灣省青果運銷合作社
　　　　　　　　　　　　設台北市○○○路○段7號
法定 代理人　 甲酉○　　住台北市○○○路○段7號
上列被告等因偽造文書等案件 （90年度上訴字第238號），原告
提起附帶民事訴訟，請求損害賠償，本院判決如下：
    主 　　 文
原告之訴及假執行之聲請均駁回。
    事　　　實
甲、原告方面：
一、聲明：
（一）原判決不利於聲請人之部份均廢棄。
（二）被告等應連帶賠償原告
    1.乙○○新台幣（下同）27,152,160元，及自損害發生時起
      至清償日止，按法定利率計算之利息。
    2.丙○○○新台幣（下同）16,226,504元，及自損害發生時
      起至清償日止，按法定利率計算之利息。
    3.丁○○新台幣（下同） 8,549,888元，及自損害發生時起
      至清償日止，按法定利率計算之利息。
    4.王麗芬新台幣（下同）15,630,848元，及自損害發生時起
      至清償日止，按法定利率計算之利息。
    5.己○○新台幣（下同）34,454,400元，及自損害發生時起
      至清償日止，按法定利率計算之利息。
    6.庚○○新台幣（下同）21,398,880元，及自損害發生時起
      至清償日止，按法定利率計算之利息。
    7.辛○○新台幣（下同）51,501,440元，及自損害發生時起
      至清償日止，按法定利率計算之利息。
    8.壬○○新台幣（下同）63,934,974元，及自損害發生時起
      至清償日止，按法定利率計算之利息。
    9.癸○○新台幣（下同）27,276,473元，及自損害發生時起
      至清償日止，按法定利率計算之利息。
   10.子○新台幣（下同）28,273,312元，及自損害發生時起至
      清償日止，按法定利率計算之利息。
   11.丑○○新台幣（下同）46,780,800元，及自損害發生時起
      至清償日止，按法定利率計算之利息。
   12.寅○○新台幣（下同）27,816,000元，及自損害發生時起
      至清償日止，按法定利率計算之利息。
   13.卯○○新台幣（下同）49,362,400元，及自損害發生時起
      至清償日止，按法定利率計算之利息。
   14.巳○○新台幣（下同）33,259,488元，及自損害發生時起
      至清償日止，按法定利率計算之利息。
   15.午○○新台幣（下同）34,808,448元，及自損害發生時起
      至清償日止，按法定利率計算之利息。
   16.未○○新台幣（下同）66,721,666元，及自損害發生時起
      至清償日止，按法定利率計算之利息。
   17.申○○新台幣（下同）19,637,120元，及自損害發生時起
      至清償日止，按法定利率計算之利息。
   18.酉○○新台幣（下同）61,311,520元，及自損害發生時起
      至清償日止，按法定利率計算之利息。
   19.戌○○新台幣（下同）76,957,120元，及自損害發生時起
      至清償日止，按法定利率計算之利息。
   20.亥○○新台幣（下同）11,810,080元，及自損害發生時起
      至清償日止，按法定利率計算之利息。
   21.天○○新台幣（下同）30,527,046元，及自損害發生時起
      至清償日止，按法定利率計算之利息。
   22.宇○○新台幣（下同）23,169,120元，及自損害發生時起
      至清償日止，按法定利率計算之利息。
   23.宙○○新台幣（下同）10,113,600元，及自損害發生時起
      至清償日止，按法定利率計算之利息。
   24.玄○○新台幣（下同）27,816,000元，及自損害發生時起
      至清償日止，按法定利率計算之利息。
   25.黃○○新台幣（下同）16,309,440元，及自損害發生時起
      至清償日止，按法定利率計算之利息。
   26.Ａ○○新台幣（下同）26,193,280元，及自損害發生時起
      至清償日止，按法定利率計算之利息。
   27.Ｂ○○新台幣（下同）56,959,680元，及自損害發生時起
      至清償日止，按法定利率計算之利息。
   28.Ｄ○○新台幣（下同）79,547,200元，及自損害發生時起
      至清償日止，按法定利率計算之利息。
   29.Ｅ○○新台幣（下同）16,241,279元，及自損害發生時起
      至清償日止，按法定利率計算之利息。
   30.Ｆ○○新台幣（下同）50,948,240元，及自損害發生時起
      至清償日止，按法定利率計算之利息。
   31.Ｇ○○新台幣（下同）27,417,696元，及自損害發生時起
      至清償日止，按法定利率計算之利息。
   32.Ｈ○○新台幣（下同）27,417,696元，及自損害發生時起
      至清償日止，按法定利率計算之利息。
   33.Ｊ○○新台幣（下同）20,808,800元，及自損害發生時起
      至清償日止，按法定利率計算之利息。
   34.Ｋ○○新台幣（下同） 101,809,072元，及自損害發生時
      起至清償日止，按法定利率計算之利息。
   35.Ｌ○○新台幣（下同）12,990,240元，及自損害發生時起
      至清償日止，按法定利率計算之利息。
   36.Ｍ○○新台幣（下同）26,709,600元，及自損害發生時起
      至清償日止，按法定利率計算之利息。
   37.Ｎ○○新台幣（下同）16,973,280元，及自損害發生時起
      至清償日止，按法定利率計算之利息。
   38.Ｏ○○新台幣（下同）24,865,600元，及自損害發生時起
      至清償日止，按法定利率計算之利息。
   39.Ｐ○○新台幣（下同）22,136,480元，及自損害發生時起
      至清償日止，按法定利率計算之利息。
   40.Ｑ○○新台幣（下同）45,084,320元，及自損害發生時起
      至清償日止，按法定利率計算之利息。
   41.Ｒ○○新台幣（下同）14,317,920元，及自損害發生時起
      至清償日止，按法定利率計算之利息。
   42.Ｓ○○新台幣（下同）26,857,120元，及自損害發生時起
      至清償日止，按法定利率計算之利息。
   43.Ｔ○○新台幣（下同） 9,553,024元，及自損害發生時起
      至清償日止，按法定利率計算之利息。
   44.Ｖ○○新台幣（下同）19,186,080元，及自損害發生時起
      至清償日止，按法定利率計算之利息。
   45.Ｘ○○新台幣（下同）25,750,720元，及自損害發生時起
      至清償日止，按法定利率計算之利息。
   46.Ｙ○○新台幣（下同）27,447,200元，及自損害發生時起
      至清償日止，按法定利率計算之利息。
   47.Ｚ○○新台幣（下同）31,887,552元，及自損害發生時起
      至清償日止，按法定利率計算之利息。
   48.ａ○○新台幣（下同）36,823,200元，及自損害發生時起
      至清償日止，按法定利率計算之利息。
   49.ｂ○○新台幣（下同）17,710,880元，及自損害發生時起
      至清償日止，按法定利率計算之利息。
   50.ｄ○○新台幣（下同）27,152,160元，及自損害發生時起
      至清償日止，按法定利率計算之利息。
   51.ｅ○○新台幣（下同）16,500,744元，及自損害發生時起
      至清償日止，按法定利率計算之利息。
   52.ｆ○○新台幣（下同）27,786,496元，及自損害發生時起
      至清償日止，按法定利率計算之利息。
   53.ｈ○○新台幣（下同）27,041,520元，及自損害發生時起
      至清償日止，按法定利率計算之利息。
   54.ｉ○○新台幣（下同）15,840,149元，及自損害發生時起
      至清償日止，按法定利率計算之利息。
   55.ｊ○○新台幣（下同）30,766,400元，及自損害發生時起
      至清償日止，按法定利率計算之利息。
   56.ｋ○○新台幣（下同） 8,549,888元，及自損害發生時起
      起清償日止，按法定利率計算之利息。
   57.ｌ○○新台幣（下同）49,731,200元，及自損害發生時起
      至清償日止，按法定利率計算之利息。
   58.ｍ○○新台幣（下同）52,156,800元，及自損害發生時起
      至清償日止，按法定利率計算之利息。
   59.ｐ○○新台幣（下同）27,572,592元，及自損害發生時起
      至清償日止，按法定利率計算之利息。
   60.ｑ○○新台幣（下同）33,716,800元，及自損害發生時起
      至清償日止，按法定利率計算之利息。
   61.ｒ○○新台幣（下同）26,267,040元，及自損害發生時起
      至清償日止，按法定利率計算之利息。
   62.ｓ○○新台幣（下同）30,471,360元，及自損害發生時起
      至清償日止，按法定利率計算之利息。
   63.ｔ○○新台幣（下同）28,524,846元，及自損害發生時起
      至清償日止，按法定利率計算之利息。
   64.甲○○新台幣（下同）25,898,240元，及自損害發生時起
      至清償日止，按法定利率計算之利息。
   65.ｕ○○新台幣（下同）15,092,400元，及自損害發生時起
      至清償日止，按法定利率計算之利息。
   66.ｖ○○新台幣（下同）30,516,543元，及自損害發生時起
      至清償日止，按法定利率計算之利息。
   67.ｗ○○新台幣（下同）32,226,848元，及自損害發生時起
      至清償日止，按法定利率計算之利息。
   68.Ｃ○○○新台幣（下同）27,447,200元，及自損害發生時
      起至清償日止，按法定利率計算之利息。
   69.ｘ○○新台幣（下同）88,000,849元，及自損害發生時起
      至清償日止，按法定利率計算之利息。
   70.ｙ○○新台幣（下同）10,806,940元，及自損害發生時起
      至清償日止，按法定利率計算之利息。
   71.ｚ○○新台幣（下同）12,990,240元，及自損害發生時起
      至清償日止，按法定利率計算之利息。
   72.甲甲○○新台幣（下同）63,379,008元，及自損害發生時
      起至清償日止，按法定利率計算之利息。
   73.甲乙○新台幣（下同）16,530,720元，及自損害發生時起
      至清償日止，按法定利率計算之利息。
   74.甲丙○新台幣（下同）14,096,640元，及自損害發生時起
      至清償日止，按法定利率計算之利息。
   75.甲丁○新台幣（下同）43,468,976元，及自損害發生時起
      至清償日止，按法定利率計算之利息。
   76.甲戊○新台幣（下同）16,709,920元，及自損害發生時起
      至清償日止，按法定利率計算之利息。
   77.甲己○新台幣（下同）15,474,300元，及自損害發生時起
      至清償日止，按法定利率計算之利息。
   78.甲庚○新台幣（下同）27,152,160元，及自損害發生時起
      至清償日止，按法定利率計算之利息。
   79.甲辛○新台幣（下同）19,702,400元，及自損害發生時起
      至清償日止，按法定利率計算之利息。
   80.甲壬○新台幣（下同）27,816,000元，及自損害發生時起
      至清償日止，按法定利率計算之利息。
   81.甲癸○○新台幣（下同）57,623,520元，及自損害發生時
      起至清償日止，按法定利率計算之利息。
   82.甲子○新台幣（下同）17,592,864元，及自損害發生時起
      至清償日止，按法定利率計算之利息。
   83.甲丑○新台幣（下同）43,673,697元，及自損害發生時起
      至清償日止，按法定利率計算之利息。
   84.甲寅○新台幣（下同）31,837,658元，及自損害發生時起
      至清償日止，按法定利率計算之利息。
   85.甲卯○○新台幣（下同）35,265,760元，及自損害發生時
      起至清償日止，按法定利率計算之利息。
   86.甲巳○新台幣（下同）10,312,752元，及自損害發生時起
      至清償日止，按法定利率計算之利息。
   87.甲未○新台幣（下同）72,678,804元，及自損害發生時起
      至清償日止，按法定利率計算之利息。
   88.甲申○新台幣（下同）43,432,605元，及自損害發生時起
      至清償日止，按法定利率計算之利息。
   89.甲亥○新台幣（下同）29,660,000元，及自損害發生時起
      至清償日止，按法定利率計算之利息。
   90.甲地○新台幣（下同）13,860,608元，及自損害發生時起
      至清償日止，按法定利率計算之利息。
   91.甲宙○新台幣（下同）16,161,920元，及自損害發生時起
      至清償日止，按法定利率計算之利息。
   92.甲Ｄ○○新台幣（下同）26,709,600元，及自損害發生時
      起至清償日止，按法定利率計算之利息。
   93.甲玄○新台幣（下同）42,576,480元，及自損害發生時起
      至清償日止，按法定利率計算之利息。
   94.甲黃○新台幣（下同）55,632,000元，及自損害發生時起
      至清償日止，按法定利率計算之利息。
   95.甲Ａ○新台幣（下同）26,340,800元，及自損害發生時起
      至清償日止，按法定利率計算之利息。
   96.甲Ｂ○新台幣（下同） 129,234,144元，及自損害發生時
      起至清償日止，按法定利率計算之利息。
   97.甲Ｃ○新台幣（下同）63,532,800元，及自損害發生時起
      至清償日止，按法定利率計算之利息。
   98.甲Ｅ○新台幣（下同）52,852,352元，及自損害發生時起
      至清償日止，按法定利率計算之利息。
   99.甲Ｆ○新台幣（下同）19,259,840元，及自損害發生時起
      至清償日止，按法定利率計算之利息。
  100.甲Ｇ○新台幣（下同）15,793,120元，及自損害發生時起
      至清償日止，按法定利率計算之利息。
  101.甲辰○新台幣（下同）31,282,720元，及自損害發生時起
      起至清償日止，按法定利率計算之利息。
  102.甲天○新台幣（下同）75,129,945元，及自損害發生時起
      起至清償日止，按法定利率計算之利息。
  103.ｇ○○新台幣（下同）18,691,888元，及自損害發生時起
      起至清償日止，按法定利率計算之利息。
（三）被告等應共同給付原告Ｄ○○為求償而支出之書狀、車馬
      費及薪資收入共計新台幣6,000,000元。
（四）訴訟費用由被告等連帶負擔。
（五）請裁定刑事訴訟進行時間，民訴時效中斷進行。
（六）若需繳交訴訟費用請准予訴訟救濟。
二、事實上陳述略稱：
    緣因原判決依據刑事判決被告等無罪之主旨而駁回本件之訴
    訟，但聲請人已依法提出再審聲請，若被告有罪確定則應賠
    償聲請人之損失，故本案及具有再審之理由，爰求為判決如
    訴之聲明。
三、證據：援用刑事訴訟之證據。
乙、被告方面：
    被告等未提出書狀，亦未作何陳述，惟依其在刑事訴訟之陳
    述，否認有原告所主張之犯行。
    理　　　由
一、按提起附帶民事訴訟，應於刑事訴訟起訴後第二審辯論終結
    前為之；又法院認為原告之訴不合法或無理由者，應以判決
    駁回之。刑事訴訟法第488條前段、第502條第1 項前段分別
    定有明文。
二、經查本院90年度上訴字第238 號原告Ｇ○○、Ｄ○○等自訴
    被告Ｉ○○、Ｕ○○等人偽造文書等案件之刑事訴訟，前經
    原審法院判決無罪，先後經本院、最高法院判決上訴駁回確
    定在案，本件刑事訴訟部分既經判決確定，該訴訟關係即已
    消滅。雖原告等人就本件刑事訴訟部分提起再審聲請，然前
    開已消滅之訴訟關係並不因此而當然回復，況前開再審聲請
    亦經本院於94年9月20日以94年度聲再字第198號裁定駁回在
    案。則原告等提起本件附帶民事訴訟，顯非法之所許。依照
    首開規定，本件原告之訴顯非合法，自應駁回原告附帶提起
    之民事訴訟，其假執行之聲請因亦無所附麗，應併予駁回。
三、據上論斷，應依刑事訴訟法第502條第1項前段，判決如主文
    。
中　　華　　民　　國　　94　　年　　10　　月　　18　　日
  　　　　　　刑事第六庭  審判長法　官　李　文　雄
                                法　官　邱　顯　祥
                                法　官　劉　連　星
上列正本證明與原本無異。
如不服本判決應於收受送達後十日內向本院提出上訴書狀，其未
敘述上訴之理由者並得於提起上訴後十日內向本院補提理由書（
均須按他造當事人之人數附繕本）。
                                書記官　陳　秀　真
中　　華　　民　　國　　94　　年　　10　　月　　19　　日
                                                      Ｒ
